【裁判字號】    98,審訴,769
【裁判日期】    981009
【裁判案由】    違反毒品危害防制條例等
【裁判全文】
臺灣新竹地方法院刑事判決            98年度審訴字第769 號
聲  請  人  臺灣新竹地方法院檢察署檢察官
被      告  乙○○
上列被告等因竊盜等案件，經檢察官提起公訴（98年度偵字第27
16號、第2943號、98年度偵緝字第231 號、第232 號、98年度毒
偵字第1020號），本院依簡式審判程序判決如下：
    主  文
乙○○犯毀壞安全設備竊盜罪，累犯，處有期徒刑柒月。又共同
犯竊盜罪，累犯，處有期徒刑陸月。又犯竊盜罪，累犯，處拘役
貳拾日，如易科罰金，以新臺幣壹仟元折算壹日。又犯竊盜罪，
累犯，處有期徒刑陸月；扣案之鑰匙壹支，沒收之。又施用第一
級毒品，累犯，處有期徒刑壹年。有期徒刑部分應執行有期徒刑
貳年貳月。
    事實及理由
壹、構成犯罪事實：
一、竊盜部分：
（一）乙○○出於為自己不法所有目的的犯罪意思，於民國97年
      6 月底、7 月初某日，在新竹縣竹北市○○○路38號首璽
      春天大樓地下室，從發電機室旁走道，破壞窗戶型百葉窗
      之安全設備，自該百葉窗之缺口侵入發電機室，並持不明
      工具，竊取配電盤內及連結發電機之電纜線共6 條、開關
      接頭3 組。嗣經警在遭破壞之窗型百葉窗鋁條上採得指紋
      ，經送刑事警察局比對，與乙○○之右拇指指紋相符，始
      知上情。
（二）乙○○與某真實姓名年籍不詳綽號「阿誠」之成年男子，
      共同出於為自己不法所有目的的犯罪意思及行為分擔，於
      97年9 月12日凌晨1 時54分許，侵入新竹市○區○○路29
      2 巷6 號富康機電工程有限公司，徒手竊取該公司所有之
      耐壓測試器、高組絕緣試驗器、高壓絕緣試驗器、接地電
      阻測試器、6500W 發電機、電動車牙機各1 台、水泥電鑽
      3 台、電池1 只、電線約3000公尺、PVC 電纜線約500 公
      尺、手動壓接器1 組等物品。嗣經警調閱監視錄影，並自
      鐵捲門附設鐵門內側門板上採獲指紋，經送刑事警察局比
      對，與乙○○之左食指指紋相符，而查知上情。
（三）乙○○又出於為自己不法所有目的的犯罪意思，於97年11
      月25日上午11時許，在新竹縣竹北市○○路112 巷48弄17
      號2 樓前，徒手竊取甲○○所有之松樹盆栽1 盆，並贈與
      不知情之友人郭鉦堂。
（四）乙○○又出於為自己不法所有目的的犯罪意思，於98年3
      月16日凌晨1 時許，於新竹市○區○○路重劃區旁，持其
      所有之鑰匙1 支，竊取戊○○所有之車號FG-3709 號自用
      小客車（已由戊○○領回），以供代步之用。嗣於98年3
      月31日下午2 時許，在新竹市○區○○○街1 號地下2 樓
      停車場為警查獲，並扣得上開鑰匙1 支及遭竊車輛，始悉
      上情。
二、施用毒品部分：
（一）乙○○前於88年3 月間，因施用毒品案件，經本院於88年
      3 月12日，以88年度毒聲字第398 號裁定送觀察、勒戒，
      於88年4 月16日入所執行觀察勒戒後，認無繼續施用傾向
      ，並於88年5 月5 日出所執行完畢，嗣經臺灣新竹地方法
      院檢察署檢察官（下稱檢察官）於88年5 月5 日，以87年
      度偵字第7374號為不起訴處分確定。
（二）乙○○不知警惕，又於90年1 月間，因施用毒品案件，經
      本院於90年1 月2 日，以89年度毒聲字第2984號裁定送觀
      察、勒戒，於90年4 月11日入所執行觀察勒戒後，認無繼
      續施用傾向，並於90年5 月3 日出所執行完畢，嗣經檢察
      官於90年5 月4 日，以89年度毒偵字第2805號為不起訴處
      分確定。
（三）乙○○竟不知警惕，又於94年10月間，因施用第一級、第
      二級毒品案件，經本院於95年1 月17日，以94年度竹簡字
      第1124號判決，分別判處有期徒刑6 月、3 月，並經定應
      執行刑為有期徒刑8 月，嗣於95年2 月13日確定，且與他
      案件接續執行。復因減刑條實施，分別減為有期徒刑3 月
      、1 月又15日，並與其他案件定執行刑為有期徒刑5 月又
      15日確定。於94年10月3 日入監執行，並於96年4 月4 日
      縮短刑期假釋出監，嗣於96年7 月16日因減刑條例生效而
      執行完畢。
（四）乙○○仍不知警惕，又於96年7 月間，因施用第二級毒品
      案件，經本院於96年9 月29日，以96年度竹簡字第1095號
      判決，判處有期徒刑4 月，嗣於96年11月30日確定，其執
      行情形，詳如下述累犯部分。
（五）乙○○不知悔改，又於97年8 月間，因施用第二級毒品案
      件，經本院於97年9 月5 日，以97年度竹北簡字第372 號
      判決，判處有期徒刑5 月，嗣於97年9 月25日確定，現正
      執行中。
（六）乙○○竟不知悔改，又於98年3 月間，因施用第一級、第
      二級毒品案件，經本院於98年5 月15日，以98年度審訴字
      第315 號判決，分別判處有期徒刑8 月、6 月，並經定應
      執行刑為有期徒刑1 年，嗣於同日確定，現正執行中。
（七）乙○○仍不知悔改，於前開觀察勒戒處分執行完畢釋放後
      ，「5 年內再犯」施用毒品案件，並經法院判處罪刑確定
      後，復基於施用第一級毒品海洛因及施用第二級毒品甲基
      安非他命的犯罪意思，於98年3 月30日晚上8 時許，在新
      竹縣湖口鄉路邊於其車上，以將第一級毒品海洛因與第二
      級毒品甲基安非他命摻在一起置於玻璃球吸食器內，再以
      火燒烤，吸其煙霧之方式，同時施用第一級毒品海洛因、
      第二級毒品甲基安非他命1 次。嗣因通緝案件為警查獲，
      經警採集其尿液送驗結果，呈嗎啡、可待因、安非他命、
      甲基安非他命陽性反應，始悉上情。
貳、程序方面
    本件被告乙○○所犯竊盜罪、加重竊盜罪、施用第一級、第
    二級毒品等罪，均非死刑、無期徒刑、最輕本刑為3 年以上
    有期徒刑之罪，或高等法院管轄第一審之案件，被告於本院
    準備程序進行中，就被訴事實為有罪之陳述，經本院合議庭
    認合於刑事訴訟法第273 條之1 第1 項之規定，裁定進行簡
    式審判程序，此合先敘明。
、認定犯罪事實所根據的證據及理由：
一、被告乙○○於警局詢問時、檢察官偵查中、本院準備程序及
    簡式審判程序訊問時之供述及自白。
二、證人丁○○、丙○○、甲○○、吳進福、郭鉦堂及戊○○於
    警詢時及偵查中之證述。
三、內政部警政署刑事警察局97年7 月25日刑紋字第0970109062
    號鑑驗書影本1 份、首璽春天大樓現場蒐證照片33張、鯨鼎
    機電管理股份有限公司報價單1 份在卷可證。
四、富康機電工程有限公司監視錄影光碟2 片、內政部警政署刑
    事警察局97年10月1 日刑紋字第0970140866號鑑驗書影本1
    份、新竹市警察局第一分局勘查報告1 份附卷可查。
五、甲○○住處監視錄影光碟1 片、監視錄影翻拍照片12張在卷
    可稽。
六、贓物認領保管單、扣押物品目錄表各1 份，在卷可證。
七、新竹市警察局毒品犯罪嫌疑人尿液採驗作業管制紀錄表、台
    灣檢驗科技股份有限公司採樣編號D-020 號濫用藥物檢驗報
    告影本各1 份附卷可稽。
肆、論罪科刑的理由：
一、論罪：
（一）按刑法第321 條第1 項第2 款所稱「其他安全設備」，指
      門扇、牆垣以外，依通常觀念足認防盜之一切設備而言，
      查依卷（97年度偵字第8445號卷第25至27頁）附照片所示
      ，首璽春天大樓地下室之百葉窗上原有葉片附著其上，不
      使外人進入，該百葉窗應屬防盜之安全設備無疑。
（二）核被告乙○○於犯罪事實欄一、（一）所為，係犯刑法第
      321 條第1 項第2 款之毀越安全設備竊盜罪，起訴書認此
      部分僅構成刑法第320 條第1 項之竊盜罪，尚有未洽，附
      此敘明；又犯罪事實欄一、（二）（三）（四）所為，均
      係犯刑法第320 條第1 項之竊盜罪；犯罪事實欄二、（七
      ）所為，係犯毒品危害防制條例第10條第1 項之施用第一
      級毒品罪及同條例第10條第2 項之施用第二級毒品罪。被
      告持有第一級、第二級毒品之低度行為為施用第一級、第
      二級毒品之高度行為所吸收，均不另論罪。
（三）共同正犯：被告乙○○就上開犯罪事實欄一、（二）之犯
      行與某真實姓名年籍不詳綽號「阿誠」之成年男子，有犯
      意聯絡及行為分擔，為刑法第28條之共同正犯。
（四）想像競合犯：被告係以將第一級毒品海洛因與第二級毒品
      安非他命摻在一起施用之方式，同時施用第一級毒品海洛
      因與第二級毒品安非他命，業已認定如前述，被告所犯上
      開施用第一級毒品罪、施用第二級毒品罪2 罪間，顯係一
      行為觸犯數罪名，屬想像競合犯，應依刑法第55條前段之
      規定，從較重之施用第一級毒品罪處斷。
（五）數罪併罰：被告乙○○所犯前開加重竊盜1 罪、竊盜3 罪
      與施用第一級毒品各罪間，犯意各別、行為互殊，應予以
      分別論罪，合併處罰之。
（六）累犯：被告乙○○前曾於96年7 月間因違反毒品危害防制
      條例案件，經本院於96年9 月29日，以96年度竹簡字第10
      95號判決，判處有期徒刑4 月，嗣於96年11月30日確定，
      並於97年4 月7 日易科罰金執行完畢等情，有臺灣高等法
      院被告前案紀錄表1 份為證，其於5 年以內故意再犯本件
      有期徒刑以上之罪，為累犯，應依刑法第47條第1 項規定
      ，加重其刑。
三、科刑：
（一）主刑：審酌被告素行不佳，仍不知悔悟再犯本件竊盜案件
      ，因為缺少交通工具及缺錢花用而起意偷竊的犯罪動機、
      目的，以毀壞安全設備之加重竊盜方式而竊取他人之財產
      ，任意竊取他人財物，其所為顯不尊重他人財產權益，及
      竊盜所得財物之價值，及被告經施以觀察勒戒處分後，本
      次又再度施用足以導致精神障礙及生命危險之成癮性毒品
      ，其前經施以觀察勒戒仍無法使其戒斷毒癮，足見其缺乏
      拒用毒品之決心及悔改之意，兼以施用毒品所生危害以自
      戕健康為主，及其施用次數，以及被告犯罪後坦白承認犯
      行等一切情狀，分別量處如主文所示之刑，有期徒刑部分
      並定其應執行之刑，以示懲儆。至起訴書建議諭知被告乙○○強制工作，雖非無見，惟本院認被告警詢、偵查中及
      本院審理中能坦白承認犯行，尚知悔悟，而被告有駕駛計
      程車之正當工作，因為滿足毒癮始起意竊盜，且偷車僅係
      代步工具，應無竊盜之習慣，其竊盜行為雖有多次，惟各
      次竊盜所得價值有限，惡性亦非重大，上開量處之刑已足
      使被告知所警惕，再斟酌被告現因另案於臺灣新竹監獄執
      行中，指揮書執畢日期為100 年8 月30日，有臺灣高等法
      院被告前案紀錄表可按，加上本案所判處應執行有期徒刑
      2 年、拘役20日之刑期，接續或合併執行結果，刑期甚長
      ，亦足以矯正被告之竊盜行為，是尚無予以強制工作之必
      要，併予敘明。另刑法第41條雖於98年1 月21日修正公布
      ，並自98年9 月1 日施行，惟此次修正並未變更易科罰金
      之折算標準，修正部分純屬執行之程序規定，故無庸為新
      舊法之比較適用，併此敘明。
（二）從刑（沒收）：扣案之鑰匙1 支，為被告所有，且為供本
      件犯罪事實欄一、（四）竊取汽車犯行所用之物，業經被
      告供明在卷，應依刑法第38條第1 項第2 款之規定，宣告
      沒收之。
伍、適用法律依據：
一、程序法方面：刑事訴訟法第273 條之1 第1 項、第299 條第
    1 項前段。
二、實體法方面：毒品危害防制條例第10條第1 項、第2 項，刑
    法第11條前段、第28條、第320 條第1 項、第321 條第1 項
    第2 款、第55條、第47條第1 項、第51條第5 款、第41條第
    1 項前段、第38條第1 項第2 款、刑法施行法第1 條之1 第
    1 項、第2 項前段，判決如主文。
本案經檢察官張嘉宏到庭執行職務。
中    華    民    國    98    年    10    月    9     日
                  刑事第九庭法  官  馮俊郎
以上正本證明與原本無異。
如不服本判決應於收受本判決後10日內向本院提出上訴書狀，上
訴書狀應敘述具體理由。上訴書狀未敘述上訴理由者，應於上訴
期間屆滿後20日內補提理由書狀於本院「切勿逕送上級法院」。
中    華    民    國    98    年    10    月    9     日
                            書記官  蕭汝芳
附錄本案處罰實體法條全文：
＊刑法第320 條第1 項：
意圖為自己或第三人不法之所有，而竊取他人之動產者，為竊盜
罪，處5 年以下有期徒刑、拘役或500 元以下罰金。（罰金之貨
幣單位改為新臺幣，並提高為30倍）
＊刑法第321 條第1 項第2 款：
犯竊盜罪而有左列情形之一者，處6 月以上、5 年以下有期徒刑
：
二、毀越門扇、牆垣或其他安全設備而犯之者。
＊毒品危害防制條例第10條第1 項：
施用第一級毒品者，處6 月以上5 年以下有期徒刑。
施用第二級毒品者，處3 年以下有期徒刑。


司法院資訊處製作；財團法人民間司法改革基金會備份。
